---
title: "Untitled"
author: "Nhóm 5"
date: "12/10/2021"
output:
  word_document: default
  html_document: default
---

```{r setup, include=FALSE}
knitr::opts_chunk$set(echo = TRUE, message = F, warning = F)

library(knitr)
library(dplyr)
library(ggplot2)
library(caTools)
library(caret)
library(GGally)
library(corrplot)
library(plotly)
library(party)
library(rpart)
library(rpart.plot)
library(Metrics)
library(rattle)
dataFrame<- read.csv("winequalityN.csv")


```

```{r}
sum(is.na(dataFrame))
dataFrame<-na.omit(dataFrame)
```

```{r}
hist(dataFrame$quality, main= "Quality", col= "blue")
```

```{r}

plot(dataFrame$quality,dataFrame$alcohol,pch=16,col = "blue")
reg = lm(dataFrame$alcohol~dataFrame$quality)
abline(reg,col = "blue",lwd = 1)
```

```{r}

plot(dataFrame$quality,dataFrame$density,pch=16,col = "blue")
reg = lm(dataFrame$density~dataFrame$quality)
abline(reg,col = "blue",lwd = 1)
```

```{r}

dataFrame1<-dataFrame
dataFrame1$qualitychar <- ifelse(dataFrame1$quality == 3, "Three", ifelse(dataFrame1$quality == 4, "Four", ifelse(dataFrame1$quality == 5, "Five", ifelse(dataFrame1$quality == 6, "Six", ifelse(dataFrame1$quality == 7, "Seven", ifelse(dataFrame1$quality == 8, "Eight", "Nine"))) )))

plot_ly(data = dataFrame1, x = ~qualitychar, y = ~alcohol, color = ~qualitychar, type = "box", colors = "Dark2")
```


```{r}
plot_ly(data = dataFrame1, x = ~qualitychar, y = ~density, color = ~qualitychar, type = "box", colors = "Dark2")
```

```{r}
cor(dataFrame$quality,dataFrame$alcohol)
cor(dataFrame$quality, dataFrame$density)
M <-cor(dataFrame[,-1])
corrplot(M, method = 'color', order = 'alphabet')
##corrplot(M, method = 'square', order = 'FPC', type = 'lower', diag = FALSE)
```

# Tách tập dữ liệu
sử dụng createDataPartition để chia tập dữ liệu thành 2 tập train(80%)và Test(20%)
```{r }
set.seed(1)
index <- createDataPartition(dataFrame$quality, p = .8, list = FALSE)
train <- dataFrame[index,]
test  <- dataFrame[-index,]
```

# Huấn luyện mô hình
Sử dụng thư viện caret để huấn luyện các mô hình, sử dụng cross validation chia làm 10 fold. Để làm điều này, chúng ta cần chuyển ba tham số method = "repeatedcv", number = 10. Chúng tôi lưu trữ kết quả này trong một biến.
```{r}
trControl <- trainControl(method = "repeatedcv", number = 10, repeats = 5)
```

#  Model KNN Regression
```{r}
set.seed(1)
model <- train(quality ~.,
              data = train,
              tuneGrid = expand.grid(k=1:10),
              method = 'knn',
              metric = 'MAE',
              trControl = trControl,
              preProcess = c('center', 'scale'))

```

#  Model Performance
```{r}
model
```

#  Visualization
```{r}
plot(model)
```

# Loess r-squared variable importance
```{r}
varImp (model)
```

# Kiểm tra trên dữ liệu thử nghiệm để xem kết quả.

Tóm lược thực tế
```{r}
actual <- (test$quality)
summary(actual)
```

Tóm lược dự đoán
```{r}
pred <- predict(model, test)
summary(pred)
```

RMSE
```{r}
RMSE <- sqrt(mean((actual - pred)^2))
RMSE
```

Rsquared
```{r}
R2 <- cor(actual, pred) ^ 2
R2
```

MAE
```{r}
MAE <-  mean(abs(actual - pred))
MAE
```

#Đánh giá model trên tập training

lm.fit1 <- lm( quality ∼  . - type     , data = train)
```{r }
summary (lm.fit1)
summary(lm.fit1)$r.squared
summary(lm.fit1)$sigma
mae(train$quality, predict(lm.fit1))
```

lm.fit2 <- lm( quality ∼   volatile.acidity  + alcohol   , data = train)
```{r }
summary (lm.fit2)
summary(lm.fit2)$r.squared
summary(lm.fit2)$sigma
mae(train$quality, predict(lm.fit2))
```
 
# Đánh giá model trên tập test
lm.test1 <- lm( quality ∼  . - type  , data = test)
```{r }
summary (lm.test1)
summary(lm.test1)$r.squared
summary(lm.test1)$sigma
mae(test$quality, predict(lm.test1))
```

lm.test2 <- lm( quality ∼  volatile.acidity  + alcohol  , data = test)

```{r }
summary (lm.test2)
summary(lm.test2)$r.squared
summary(lm.test2)$sigma

mae(test$quality, predict(lm.test2))
```

```{r }
inverseResponsePlot(model = lm.test2, id.n = 5)
```

# decision tree

```{r}
#building model decision tree in data train
m=rpart(quality ~.,data=train)
m
```

```{r}
summary(m)
```
```{r}
fancyRpartPlot(m)
```
```{r}
rsq.rpart(m)
```
```{r}
p=predict(m,test)
summary(p)
```
```{r}
MAE <- function(actual, predicted){
  mean(abs(actual - predicted))
}

MAE(test$quality, p)
```
